# 关于采购返利

提问人：诸 葛小黑 88 时间：2021-01-19 08:05:10
请教陈版主，在做企业存货时遇到采购返利的情况，A公司向供应商B公司采购原材料，双方约定当A采购某型号的产品达到一定数量时，可以按全年的采购额返利一定的比例，但是需要A公司向B公司提出申请，B公司走完内部流程才可以返利，返利抵扣下次采购款。现在遇到两个难题：
1 、教科书上的方法是先采用预估的方式对返利入账，但是B公司的返利比例无法确定，要在申请的时候或者年底才能确定比例，那么入账金额就无法预计； 2 、返利金额怎么确定，是 2020 年A公司申请的金额还是 2020 年B公司走完流程确定的金额（两者会有个时间差，可能跨年），又或者是期后根据双方全年度对账单预估一个返利金额再做一笔调整？

回答人：chenyiwei
因为A公司是收取返利的一方，因此在估计有权和很可能收到的返利金额时，应注意遵循谨慎性原则，不得高估。如果确实无法合理估计的，则在期末暂不确认，到后续期间返利金额确定后，再冲减届时的存货成本或者销售成本。
对于期后确定返利金额一事，应谨慎判断其性质（是否属于资产负债表日后调整事项）。这里的主要考虑因素是返利金额和比例如何确定，B公司有无对外公布且一贯执行的返利政策，还是具有相当的随意性。如果返利金额严格根据B公司事先公布的政策确定，即使不经过对账，A也可以较为准确地估计出有权享受的返利金额，则资产负债表日后通过对账确定返利金额可以看作是资产负债表日后调整事项；反之，如果返利政策不透明，B有较大的自由裁量权，随意性较大，则期后确定返利金额应认定为资产负债表日后非调整事项。